臺灣桃園地方法院刑事判決　　　　　　　100年度訴字第826號
公　訴　人　臺灣桃園地方法院檢察署檢察官
被　　　告　范國新
指定辯護人　本院公設辯護人　陳瑞明
上列被告因槍砲案件，經檢察官提起公訴（100 年度偵字第1540
8 號），本院判決如下：
    主  文
范國新未經許可，持有可發射子彈具有殺傷力之空氣槍，處有期
徒刑參年貳月，併科罰金新臺幣參萬元，罰金如易服勞役，以新
臺幣壹仟元折算壹日。扣案之空氣槍壹枝（槍枝管制編號：桃鑑
0000000000）沒收。
    事  實
一、范國新明知具有殺傷力之空氣槍為槍砲彈藥刀械管制條例所
    規範之管制物品，非經中央主管機關許可，不得持有，竟基
    於持有具殺傷力空氣槍之犯意，於民國98年間某日，在桃園
    縣某不詳酒店內，由真實姓名年籍不詳綽號「水哥」之成年
    男子贈與具殺傷力之空氣槍（槍枝管制編號：桃鑑00000000
    00）1 支而持有之。嗣員警獲報於100 年5 月12日下午5 時
    40分許，前往范國新位於桃園縣桃園市○○路276 號4 樓住
    處執行搜索而查獲該把空氣槍，始查悉上情。
二、案經桃園縣政府警察局楊梅分局報告臺灣桃園地方法院檢察
    署檢察官偵查後起訴。
    理  由
一、按被告以外之人於審判外之言詞或書面陳述，除法律有規定
    者外，不得作為證據；法院或檢察官得囑託醫院、學校或其
    他相當之機關、團體為鑑定，或審查他人之鑑定，並準用第
    203條至第206條之1規定；其須以言詞報告或說明時，得命
    實施鑑定或審查之人為之，刑事訴訟法第159條第1項、第20
    8條第1項分別定有明文。是法院或檢察官依刑事訴訟法第20
    8第1項之規定，囑託鑑定機關所出具之鑑定報告，應屬刑事
    訴訟法第206條第1項之鑑定報告，為傳聞法則之例外，而囑
    託包括檢察官直接囑託及概括指定而由警察機關逕送鑑定之
    情形。查，本案係由檢察官概括指定而由警察機關逕將本案
    扣案之空氣槍送鑑定，並由桃園縣政府警察局於100 年5 月
    17日出具之該局桃警鑑字第1000022140號鑑定書一份，屬刑
    事訴訟法第159 條第1 項所定「法律有規定者」之例外情形
    ，且該鑑定書於鑑驗方法、鑑驗結果均詳細說明，是鑑定人
    以書面為鑑定報告提出於檢察官，依刑事訴訟法第159 條第
    1 項及同法第206 條第1 項規定，具有證據能力。
二、上揭事實業據被告范國新於本院審理時坦承不諱，並有扣案
    之上開具有殺傷力之空氣槍1 枝足憑，且將扣案之空氣槍送
    桃園縣政府警察局分別以檢視法、性能檢驗法、試射法鑑定
    結果，送鑑之空氣槍1 枝（槍枝管制編號：桃鑑0000000000
    ），認係氣體動力式槍枝，以外接二氧化碳高壓鋼瓶為發射
    動力，可發射金屬彈丸，以金屬彈丸試射3 次結果，經換算
    其單位面積動能分別為35.56 、32.79 、29.66 焦耳/ 平方
    公分，又依日本科學警察之研究結果，彈丸單位面積動能達
    20焦耳/ 平方公分則足以穿入人體皮肉層等情，有該局100
    年5 月17日桃警鑑字第1000022140號鑑定書附卷可憑（見偵
    查卷第44、45頁）可憑，足認該扣案之空氣槍具有殺傷力，
    應甚明確，被告之自白核與事實相符。本案事證明確，被告
    犯行堪以認定，應依法論科。
三、核被告所為，係犯槍砲彈藥刀械管制條例第8 條第4 項之未
    經許可持有可發射子彈具有殺傷力之空氣槍罪。爰審酌被告
    持有該把空氣槍之動機及目的，對於社會秩序已有一定危害
    ，應受非難，然審酌被告犯罪情節尚非重大，犯後坦承犯行
    態度良好等一切情狀，量處如主文所示之刑，並就罰金部分
    諭知易服勞役之折算標準。扣案之空氣槍1 枝（槍枝管制編
    號：桃鑑0000000000），屬違禁物，應依刑法第38條第1 項
    第1 款規定宣告沒收。
據上論結，應依刑事訴訟法第299 條第1 項前段，槍砲彈藥刀械
管制條例第8 條第4 項，刑法第11條前段、第42條第3 項、第38
條第1項第1款，判決如主文。
本案經檢察官張聰耀到庭執行職務。
中    華    民    國   100    年    11    月    10    日
                  刑事第十三庭審判長法  官  蔡虔霖
                                    法  官  張宏任
                                    法  官  陳正昇
以上正本證明與原本無異。
如不服本判決應於收受判決後10日內向本院提出上訴書狀，並應
敘述具體理由。其未敘述上訴理由者，應於上訴期間屆滿後20日
內向本院補提理由書(均須按他造當事人之人數附繕本)「切勿逕
送上級法院」。
                                    書記官  陳雅婷
中    華    民    國   100    年    11    月    11    日
附錄本案論罪科刑依據之法條：
槍砲彈藥刀械管制條例第8條
未經許可，製造、販賣或運輸鋼筆槍、瓦斯槍、麻醉槍、獵槍、
空氣槍或第 4 條第 1 項第 1 款所定其他可發射金屬或子彈具
有殺傷力之各式槍砲者，處無期徒刑或 5 年以上有期徒刑，併
科新臺幣 1 千萬元以下罰金。
未經許可，轉讓、出租或出借前項所列槍枝者，處 5 年以上有
期徒刑，併科新臺幣 1 千萬元以下罰金。
意圖供自己或他人犯罪之用，而犯前二項之罪者，處無期徒刑或
7 年以上有期徒刑，併科新臺幣 1 千萬元以下罰金。
未經許可，持有、寄藏或意圖販賣而陳列第 1 項所列槍枝者，
處 3 年以上 10 年以下有期徒刑，併科新臺幣 7 百萬元以下罰
金。
第 1 項至第 3 項之未遂犯罰之。
犯第 1 項、第 2 項或第 4 項有關空氣槍之罪，其情節輕微者
，得減輕其刑。